臺灣彰化地方法院刑事判決
111年度易字第241號
公  訴  人  臺灣彰化地方檢察署檢察官
被      告  陳威銘



上列被告因妨害自由案件，經檢察官提起公訴（110年度偵字第1
5218號），本院判決如下：
    主    文
甲○○犯恐嚇危害安全罪，處有期徒刑肆月，如易科罰金，以新臺
幣壹仟元折算壹日。
    犯罪事實
一、甲○○與乙○○（別稱二姐）分別為黃愛惠之友人，然甲○○與乙
    ○○並不熟識，黃愛惠因養貓籠子與甲○○起衝突，乙○○乃協助
    黃愛惠處理籠子之事，致甲○○心生不滿。甲○○竟基於恐嚇危
    害他人安全之接續犯意，於民國110年10月10日14時40分，
    先傳送簡訊「聽說那個二姐很夠力，請他有種來找我，不要
    當縮頭狗，你知道這世界上誰最大嗎？不怕死的最大，叫他
    有種，直接來找我，本人吃飽等他，二人保護一人？保護的
    了一天，保不了一輩子的啦，方法，，，太多太多了，叫大
    姐頭先保護好自己比較重要吧？哈哈哈！」等字予黃愛惠，
    黃愛惠擔心陳素貞安危，遂將上開訊息傳予乙○○；甲○○接續
    從同月12日9時13分至14時40分許，傳送簡訊予乙○○「我很
    想生日也能剛好成為忌日，所以有種的話就今天來找我，如
    果不敢那報上地址也可以，多麼希望妳能讓我上述的願望實
    現」、「妳的電話我有打了，不要不敢回電」、「聽說有個
    叫二姐的...把別人都當吃素的，有種，直接來找我，不要
    當只會在背後講幹話的縮頭狗，知道什麼人最大嗎？不怕死
    的最大，不信的話，縮頭狗可以試試，幹破你娘」等字，另
    以通訊軟體LINE語音傳送：「人外有人天外有天，不怕死的
    最大」及「妳不敢來找我沒關係，不然妳地址報上來換我去
    找妳，看妳敢不敢報，不然妳可以試試看，幹你娘，林北吃
    飽飯等妳」等語給乙○○，致乙○○聞言察看後，心生畏懼，足
    以生危害於乙○○生命、身體之安全。　
二、案經乙○○訴由彰化縣警察局溪湖分局報告臺灣彰化地方檢察
    署檢察官偵查起訴。
    理    由
一、本案以下所引用被告甲○○以外之人於審判外之言詞或書面陳
    述，業經於審理期日踐行調查證據程序，檢察官及被告均已
    當庭表示無意見，且迄至言詞辯論終結前亦未聲明異議，本
    院審酌該等言詞或書面陳述之製作及取得，並無證據顯示有
    何違背程序規定而欠缺適當性之情事，認以之為證據應屬適
    當，依刑事訴訟法第159條之5之規定，自均有證據能力。而
    非供述證據部分，經本院於審理中提示並告以要旨而為調查
    時，檢察官及被告亦未表示無證據能力，本院審酌該等證據
    作成及取得之程序均無違法之處，亦認均有證據能力。
二、認定犯罪事實所憑之證據及認定之理由：
　　訊據被告固坦承有傳送上開訊息予黃愛惠及乙○○，另以LINE
    語音傳送上開語音內容予乙○○，惟矢口否認有何恐嚇危害安
    全之犯行，辯稱：被告好心借黃愛惠貓籠，卻遭丟棄於路邊
    ，乙○○還從中挑撥，導致被告與黃愛惠誤會更大，讓被告相
    當憤怒，因而傳送訊息及語音留言罵告訴人，並無任何恐嚇
    陳素貞的意思，而且陳素貞是因為被告罵髒話才不願意和解
    ，根本不會害怕等語。經查：
　㈠被告先傳送簡訊「聽說那個二姐很夠力，請他有種來找我，
    不要當縮頭狗，你知道這世界上誰最大嗎？不怕死的最大，
    叫他有種，直接來找我，本人吃飽等他，二人保護一人？保
    護的了一天，保不了一輩子的啦，方法，，，太多太多了，
    叫大姐頭先保護好自己比較重要吧？哈哈哈！」等字予黃愛
    惠，黃愛惠將上開訊息傳予乙○○，甲○○接續從同月12日9時1
    3分至14時40分許，再直接傳送簡訊予乙○○「我很想生日也
    能剛好成為忌日，所以有種的話就今天來找我，如果不敢那
    報上地址也可以，多麼希望妳能讓我上述的願望實現」、「
    妳的電話我有打了，不要不敢回電」、「聽說有個叫二姐的
    ...把別人都當吃素的，有種，直接來找我，不要當只會在
    背後講幹話的縮頭狗，知道什麼人最大嗎？不怕死的最大，
    不信的話，縮頭狗可以試試，幹破你娘」等字給乙○○，另以
    通訊軟體LINE語音傳送：「人外有人天外有天，不怕死的最
    大」及「妳不敢來找我沒關係，不然妳地址報上來換我去找
    妳，看妳敢不敢報，不然妳可以試試看，幹你娘，林北吃飽
    飯等妳」等語之事實，除被告自白外，另有證人陳素貞之證
    述、簡訊照片、語音錄音光碟及譯文在卷為證，堪信為真實
    。
　㈡按刑法第305條恐嚇危害安全罪，指行為人以加害生命、身體
    、自由、名譽、財產等事通知他人，使其心發生畏怖心理，
    所表示者在客觀上一般人認為足以構成威脅，以致被恐嚇者
    之生活狀態陷於危險不安之境，罪即構成，且刑法第305條
    之恐嚇罪，其構成要件，於行為人之主觀意圖上，只要行為
    人對於惡害之內容具有認識即得謂有恐嚇之故意，至行為人
    對於惡害實際發生之可能性，有無實現惡害之意思及其最終
    之目的或動機何在，均在所不問。又惡害之通知，亦不以直
    接通知於被害人為限，故意透過第三人轉述與被害人亦屬之
    。查被告先傳送上開「聽說那個二姐很夠力，請他有種來找
    我，不要當縮頭狗，你知道這世界上誰最大嗎？不怕死的最
    大，叫他有種，直接來找我，本人吃飽等他，二人保護一人
    ？保護的了一天，保不了一輩子的啦，方法，，，太多太多
    了，叫大姐頭先保護好自己比較重要吧？哈哈哈！」予黃愛
    惠，內容明顯提及「二姐」（即告訴人）、「請他有種他找
    我」等語，顯現被告欲施加惡害之對象為「二姐」乙○○，並
    提及要黃愛惠「叫大姐頭先保護好自己」等字，而顯示出要
    黃愛惠將該惡害通知傳達予告訴人情形，而上開惡害內容也
    經由黃愛惠轉傳予告訴人；且被告嗣後更直接傳送如「保護
    的了一天，保不了一輩子的啦，方法，，，太多太多了」、
    「不怕死的最大」、「換我去找你」等字及LINE語音予告訴
    人。從被告所傳送之上開內容配合前後文字，顯然是向告訴
    人表達出要以性命相搏之方式加害告訴人之生命、身體安全
    ，客觀上一般人均會認為足以對生命、身體之安危感受到威
    脅，致被恐嚇之告訴人陷於危險不安之境，並經告訴人證述
    稱：我感到很害怕等語。
　㈢至於被告辯稱告訴人根本不害怕，告訴人說不願意跟被告和
    解的原因是因為受到髒話辱罵等語，並聲請勘驗偵查錄音內
    容，證明告訴人不害怕等語。然被告上開文字及語音內容，
    業經告訴人證述稱感到害怕等語，而客觀上一般人亦認為被
    告上開文字言語對於告訴人安全產生威脅，已如上述。至於
    告訴人不願意和解之原因為何，與被告是否恐嚇告訴人無關
    ，被告辯解純屬狡辯之詞，無從採信。被告聲請調查證據亦
    無必要，應予駁回。
  ㈣從而，本件事證明確，被告犯行堪以認定，應依法論科。
三、論罪科刑：
  ㈠核被告所為，係犯刑法第305條之恐嚇危害安全罪，被告於密
    接時間內，以手機傳送數則簡訊、數則語音將惡害內容傳遞
    予告訴人，為接續犯。
  ㈡本院審酌本件被告與告訴人並不熟識，告訴人卻遭被告以上
    開文字、言語恫嚇，造成告訴人不安。而被告不但毫不反省
    自己言語之不當，除一再狡辯其文字語意外，並不斷指謫告
    訴人不是。另審酌被告恐嚇告訴人之手段係以文字及言語為
    之，無更激烈之舉止；然就被告素行部分，被告於103年間
    ，即以文字言語恫嚇2名未成年人，被告於該案一直辯稱：
    他們不會害怕等語，經臺灣高等法院臺中分院104年度上易
    字第753號以被告犯恐嚇危害安全罪，判決拘役70日、拘役6
    0日（一審判決有期徒刑3月、3月）；另於105年間，又於臉
    書社團誹謗他人，於該案中辯稱：並非針對特定人士、免費
    送給我「Ｘ」的「Ｘ」，也是代表未知、代表空白，檢察官認
    為Ｘ指性交，僅為臆測而無實據，告訴人不會感到難堪等語
    ，遭臺灣臺北地方法院106年度簡上字第11號 判決拘役40日
    （易科罰金以2,000元折算1日），嗣後又變本加厲，於106
    年間又在臉書繼續誹謗、侮辱他人等情，遭臺灣臺北地方法
    院判決有期徒刑4月，並經臺灣高等法院107年度上易字第83
    0號刑事判決上訴駁回確定，可知被告一再以言語及文字傷
    害他人，卻不思反省，故縱使本件恐嚇情節不算嚴重，然就
    犯罪一般預防及特別預防之考量之下，仍應從重量刑（本件
    雖構成累犯，然起訴書未表明依累犯論處，本院參酌公訴檢
    察官應以累犯加重之意見，於量刑中予以審酌被告之前科素
    行作為量刑因素）；兼衡被告自述專科畢業之學歷、現在於
    有機園區打工、自述一人獨居（然婚姻關係記載有配偶）等
    一切情狀，量處如主文所示之刑，並諭知易科罰金之折算標
    準。
四、據上論斷，應依刑事訴訟法第299條第1項前段，判決如主文
    。
本案經檢察官施教文提起公訴，檢察官陳昭蓉到庭執行職務。
中　　華　　民　　國　　111 　年　　5 　　月　　26　　日
                  刑事第二庭        法  官  陳怡潔
以上正本證明與原本無異。
如不服本判決應於收受判決後20日內，向本院提出上訴書狀，並
應敘述具體理由。其未敘述上訴理由者，應於上訴期間屆滿後20
日內向本院補提理由書(均須按他造當事人之人數附繕本)「切勿
逕送上級法院」。
告訴人或被害人對於判決如有不服具備理由請求檢察官上訴者，
其上訴期間之計算係以檢察官收受判決正本之日期為準。
中　　華　　民　　國　　111 　年　　2 　　月　　26　　日
                                    書記官  謝儀潔


附錄本案論罪科刑法條：
中華民國刑法第305條
以加害生命、身體、自由、名譽、財產之事恐嚇他人，致生危害
於安全者，處2年以下有期徒刑、拘役或9千元以下罰金。